臺灣屏東地方法院刑事判決
               111年度易字第465號
公  訴  人  臺灣屏東地方檢察署檢察官
被      告  沈文成




上列被告因竊盜案件，經檢察官提起公訴（111年度偵字第5793
號、第5883號、第7089號），於準備程序中，被告就被訴事實為
有罪之陳述，經告以簡式審判程序之旨，並聽取當事人之意見後
，本院合議庭裁定由受命法官獨任進行簡式審判程序，並判決如
下：
    主  文
沈文成犯附表編號1至6所示之罪，共陸罪，均累犯，各處如附表
編號1至6主文欄所示之刑及沒收。應執行拘役玖拾日，如易科罰
金，以新臺幣壹仟元折算壹日。
　　犯罪事實
一、沈文成意圖為自己不法之所有，基於竊盜之犯意，分別於如
    附表編號1至6所示之時間，在如附表所示之地點，趁無人注
    意之際，徒手竊取如附表編號1至6所示王屏琪、董恬莉所管
    領之如附表編號1至6所示商品，得手後均旋即離去。嗣經警
    接獲報案後，調閱案發地點監視器畫面，循線查獲上情。
二、案經王屏琪、董恬莉訴由屏東縣政府警察局屏東分局報請臺
    灣屏東地方檢察署檢察官偵查起訴。
    理  由
一、上揭犯罪事實，業據被告沈文成於本院審理時均坦承不諱（
    見本院卷第65、66、71頁），核與證人即告訴人王屏琪、董
    恬莉警詢中指證之失竊情節、證人邱招英於警詢中證述監視
    器畫面中之男子為被告等情節大致相符（見屏東縣政府屏東
    分局屏警分偵字第11131954400號卷第10至15頁、第0000000
    0000號卷第10至14頁、第00000000000號卷第9至14頁），並
    有如附表「證據資料及出處」所示之證據資料在卷可憑，足
    認被告之任意性自白與事實相符，應堪採信。綜上，本件事
    證明確，被告犯行均堪予認定，應予依法論科。
二、核被告如附表編號1至6所為，均係犯刑法第320條第1項之竊
    盜罪。而被告前開所犯6罪間，犯意各別，行為互殊，應予
    分論併罰。
三、被告前於106年間因竊盜案件，經本院以107年度簡字第77號
    刑事簡易判決分別判處有期徒刑2月（5罪）確定，又因竊盜
    案件，經本院以107年度簡字第348號刑事簡易判決判處有期
    徒刑2月確定，再經本院以107年度聲字第1477號裁定定應執
    行有期徒刑9月確定，嗣於民國108年4月23日執行完畢（後
    接續執行另案）等情，有臺灣高等法院被告前案紀錄表1份
    在卷可參（見本院卷第15至25頁），其受徒刑之執行完畢，
    5年內故意再犯本案有期徒刑以上之6罪，俱為累犯。參照司
    法院大法官釋字第775號解釋意旨，審酌被告上開前案均係
    竊盜案件，與本案罪質、罪名均相同，又被告於上開前案執
    行完畢後僅相隔2年即再為本案數次竊盜犯行，時間相距甚
    短，顯見被告對刑罰之反應力甚為薄弱，為助其教化並兼顧
    社會防衛，認為就其本案所犯之罪，均無因加重最低本刑而
    生刑罰逾其罪責之情，爰均依刑法第47條第1項之規定，加
    重其刑。　
四、爰以行為人之責任為基礎，審酌被告不思己力獲取財物，除
    前揭構成累犯部分不予重複評價外，先前已有多次同類竊盜
    前科，迭經法院論罪科刑，有前引之臺灣高等法院被告前案
    紀錄表1份在卷可佐，卻未能謹慎其行，再次任意竊取他人
    所有之財物，不僅侵害他人財產法益，亦危害社會治安，所
    為殊屬可議。再斟酌被告於偵查及本院審理時均坦承如附表
    編號4所示竊盜犯行，於警詢及偵查中均矢口否認、於本院
    審理時始坦認如附表編號1至3、5、6所示犯行之犯後態度，
    迄未賠償告訴人董恬莉之損失，亦未與其達成和解。併參酌
    其犯案動機、目的及手段，所竊取財物之價值（合計約3,53
    8元），暨其自陳高職肄業之智識程度，從事臨時工，月收
    入約1萬元，未婚，無子女之家庭生活及經濟狀況（見本院
    卷第76頁）等一切情狀，分別量處如附表主文欄所示之刑，
    並均諭知易科罰金之折算標準。另斟酌被告上開6次犯行之
    犯罪地點均在屏東縣長治鄉，犯罪時間尚屬相近、犯罪手法
    亦屬類同，罪質及所侵害之法益類型相同，考量整體犯罪過
    程之各罪關係、所侵害法益之相關性、數罪對法益侵害之加
    重效應及罪數所反應行為人人格及犯罪傾向等情狀，予以綜
    合判斷，故就所犯各罪合併定其應執行之刑如主文所示，復
    諭知易科罰金折算標準，以資懲儆。
五、沒收
　㈠按犯罪所得，屬於犯罪行為人者，沒收之。但有特別規定者
    ，依其規定；前二項之沒收，於全部或一部不能沒收或不宜
    執行沒收時，追徵其價額，刑法第38條之1第1項、第3項分
    別定有明文。經查，被告本案竊得如附表編號1至3所示之玉
    山台灣58度高粱酒共計3瓶；附表編號4所示之Johnnie Walk
    er綠牌威士忌1瓶；附表編號5所示之KAKUBIN角瓶威士忌1瓶
    ；附表編號6所示之Johnnie Walker紅牌威士忌1瓶，均為被
    告之犯罪所得，雖未據扣案，但無證據足認該物已滅失，自
    應依刑法第38條之1第1項前段、第3項之規定，分別宣告沒
    收，並於全部或一部不能沒收或不宜執行沒收時，追徵其價
    額。
　㈡現行刑法將沒收列為專章，並定性為獨立之法律效果（立法
    理由參照），故宣告多數沒收情形，並非數罪併罰，乃配合
    刪除第51條第9款，另增訂第40條之2第1項「宣告多數沒收
    者，併執行之」，從而針對沒收部分依法即無庸於應執行刑
    項下再予重複諭知，併予敘明。
據上論斷，應依刑事訴訟法第273條之1第1項、第299條第1項前
段，刑法第320條第1項、第47條第1項、第41條第1項前段、第51
條第6款、第38條之1第1項前段、第3項、第40條之2第1項，刑法
施行法第1條之1第1項，判決如主文。
本案經檢察官陳新君提起公訴，檢察官廖期弘到庭執行職務。
中　　華　　民　　國　　111 　年　　10　　月　　13　　日
                  刑事第六庭  　法  官  楊孟穎
以上正本證明與原本無異。
如不服本判決應於收受判決後20日內向本院提出上訴書狀，並應
敘述具體理由；其未敘述上訴理由者，應於上訴期間屆滿後20日
內向本院補提理由書（均須按他造當事人之人數附繕本）「切勿
逕送上級法院」。　　　　　　　　 
中　　華　　民　　國　　111 　年　　10　　月　　13　　日
                                書記官  李季鴻
附錄本案論罪科刑法條：
中華民國刑法第320條第1項
附表：
編號 告訴人 犯罪時間 竊取方式及竊得財物 證據資料及出處 主文欄 備註   犯罪地點     1 王屏琪 110年9月24日14時14分許 沈文成於左列犯罪時間、地點，趁無人注意之際，徒手竊取王屏琪所管領、放置於該店貨架上之玉山台灣58度高粱酒1瓶（價值新臺幣【下同】314元），得手後旋即離去。嗣經王屏琪發覺上列財物遭竊後調閱監視器畫面，報警處理。  證人王屏琪於警詢時之證述、證人邱招英於警詢中之證述、邱招英指認犯罪嫌疑人紀錄表各1份及現場監視器錄影擷取畫面8紙、路口暨店內監視器錄影擷取畫面7紙（見屏東縣政府屏東分局屏警分偵字第11131954400號卷第10至12、13至15、17至18、23至25、30至33頁） 沈文成犯竊盜罪，累犯，處拘役參拾日，如易科罰金，以新臺幣壹仟元折算壹日。未扣案之犯罪所得玉山台灣58度高粱酒壹瓶沒收，於全部或一部不能沒收或不宜執行沒收時，追徵其價額。 即起訴書附表編號1   屏東縣○○鄉○○路00○0號之「美廉社」屏東長治店     2 王屏琪 110年10月14日15時5分許 沈文成於左列犯罪時間、地點，趁無人注意之際，徒手竊取王屏琪所管領、放置於該店貨架上之玉山台灣58度高粱酒1瓶（價值402元），得手後旋即離去。嗣經王屏琪發覺上列財物遭竊後調閱監視器畫面，報警處理。 證人王屏琪於警詢時之證述、證人邱招英於警詢中之證述、邱招英指認犯罪嫌疑人紀錄表各1份及現場監視器錄影擷取畫面7紙、路口暨店內監視器錄影擷取畫面4紙（見屏東縣政府屏東分局屏警分偵字第11131954400號卷第10至12、13至15、17至18、26至27、33至35頁） 沈文成犯竊盜罪，累犯，處拘役參拾日，如易科罰金，以新臺幣壹仟元折算壹日。未扣案之犯罪所得玉山台灣58度高粱酒壹瓶沒收，於全部或一部不能沒收或不宜執行沒收時，追徵其價額。 即起訴書附表編號2    屏東縣○○鄉○○路00○0號之「美廉社」屏東長治店     3 王屏琪 110年10月16日15時34分許 沈文成於左列犯罪時間、地點，趁無人注意之際，徒手竊取王屏琪所管領、放置於該店貨架上之玉山台灣58度高粱酒1瓶（價值402元），得手後旋即離去。嗣經王屏琪發覺上列財物遭竊後調閱監視器畫面，報警處理。 證人王屏琪於警詢時之證述、證人邱招英於警詢中之證述、邱招英指認犯罪嫌疑人紀錄表各1份及現場監視器錄影擷取畫面6紙、路口暨店內監視器錄影擷取畫面7紙（見屏東縣政府屏東分局屏警分偵字第11131954400號卷第10至12、13至15、17至18、28至29、35至38頁） 沈文成犯竊盜罪，累犯，處拘役參拾日，如易科罰金，以新臺幣壹仟元折算壹日。未扣案之犯罪所得玉山台灣58度高粱酒壹瓶沒收，於全部或一部不能沒收或不宜執行沒收時，追徵其價額。 即起訴書附表編號3    屏東縣○○鄉○○路00○0號之「美廉社」屏東長治店     4 董恬莉 111年2月19日0時許 沈文成於左列犯罪時間、地點，趁無人注意之際，徒手竊取董恬莉所管領、放置於該店貨架上之Johnnie Walker綠牌威士忌1瓶（價值960元），得手後旋即離去。嗣經董恬莉發覺上列財物遭竊後調閱監視器畫面，報警處理。 證人董恬莉於警詢時之證述、證人邱招英於警詢時之證述、董恬莉、邱招英指認犯罪嫌疑人紀錄表各1份及現場監視器錄影擷取畫面4紙（見屏東縣政府屏東分局屏警分偵字第00000000000號卷第9至12、13至14、17至23、35至39頁） 沈文成犯竊盜罪，累犯，處拘役參拾伍日，如易科罰金，以新臺幣壹仟元折算壹日。未扣案之犯罪所得Johnnie Walker綠牌威士忌壹瓶沒收，於全部或一部不能沒收或不宜執行沒收時，追徵其價額。 即起訴書附表編號4    屏東縣○○鄉○○路00號之「7-11便利商店」長治門市     5 董恬莉 111年3月19日21時56分許 沈文成於左列犯罪時間、地點，趁無人注意之際，徒手竊取董恬莉所管領、放置於該店貨架上之KAKUBIN角瓶威士忌1瓶（價值580元），得手後旋即離去。嗣經董恬莉發覺上列財物遭竊後調閱監視器畫面，報警處理。 證人董恬莉於警詢時之證述、董恬莉指認犯罪嫌疑人紀錄表各1份及現場監視器錄影擷取畫面8紙（見屏東縣政府屏東分局屏警分偵字第000000000000號卷第10至14、16至17、25至28頁） 沈文成犯竊盜罪，累犯，處拘役參拾伍日，如易科罰金，以新臺幣壹仟元折算壹日。未扣案之犯罪所得KAKUBIN角瓶威士忌壹瓶沒收，於全部或一部不能沒收或不宜執行沒收時，追徵其價額。 即起訴書附表編號5    屏東縣○○鄉○○路00號之「7-11便利商店」長治門市     6 董恬莉 111年3月20日20時53分許 沈文成於左列犯罪時間、地點，趁無人注意之際，徒手竊取董恬莉所管領、放置於該店貨架上之Johnnie Walker紅牌威士忌1瓶（價值880元），得手後旋即離去。嗣經董恬莉發覺上列財物遭竊後調閱監視器畫面，報警處理。 證人董恬莉於警詢時之證述、董恬莉指認犯罪嫌疑人紀錄表各1份及現場監視器錄影擷取畫面9紙（見屏東縣政府屏東分局屏警分偵字第000000000000號卷第10至14、16至17、30至34頁） 沈文成犯竊盜罪，累犯，處拘役參拾伍日，如易科罰金，以新臺幣壹仟元折算壹日。未扣案之犯罪所得Johnnie Walker紅牌威士忌壹瓶沒收，於全部或一部不能沒收或不宜執行沒收時，追徵其價額。 即起訴書附表編號6    屏東縣○○鄉○○路00號之「7-11便利商店」長治門市